臺灣橋頭地方法院刑事判決　
109年度訴字第484號
公  訴  人  臺灣橋頭地方檢察署檢察官
被      告  陳招仁


選任辯護人  黃俊嘉律師
            陳秉宏律師
            吳龍建律師
上列被告因違反毒品危害防制條例等案件，經檢察官提起公訴（
109年度偵字第9582、11547號）及移送併辦（109年度偵字第123
90號），本院判決如下：
    主  文
甲○○共同運輸第三級毒品，處有期徒刑玖年。扣案如附表一編號
1至10、附表二編號2所示之物，均沒收。
    犯罪事實
一、甲○○知悉愷他命為毒品危害防制條例第2 條第2 項第3 款所
    列管之第三級毒品，依法不得運輸、持有純質淨重5公克以
    上，且愷他命屬行政院依懲治走私條例第2 條第3 項授權公
    告之管制進出口物品，未經許可，不得非法私運進口，竟與
    真實姓名年籍不詳之成年人（下稱不詳之人），共同基於運
    輸第三級毒品及私運管制物品進口之犯意聯絡，推由該不詳
    之人將愷他命裝填成乾燥包之形式夾藏在包裹內，甲○○則於
    民國109 年8 月9日前某日，提供「○○市○○區○○路000巷0弄0
    0號」為收件地址、「英文姓名TONY LIN」為收件人、行動
    電話門號「0000000000」號為收件人電話等個人資料，並負
    責在臺灣領取夾藏愷他命之包裹，再由該不詳之人於同年8
    月9日前某日在美國委由不知情之荷蘭商聯邦快遞國際股份
    有限公司（下稱Fedex公司），以進口二手衣物及兒童玩具
    之名義報關包裹（主提單號碼：000-00000000號、分提單號
    碼：000000000000號），並在其內夾藏愷他命運輸來臺，嗣
    該夾藏愷他命之包裹於同年8月9日運輸抵臺，經財政部關務
    署臺北關（下稱臺北關）於同年月10日上午11時許在臺灣桃
    園國際機場Fedex公司臺灣分公司貨棧區執行物品檢查時察
    覺有異予以查扣，經確認該包裹內夾藏愷他命，而扣得如附
    表一編號1所示之愷他命9包及附表一編號2至10所示用於夾
    藏、掩護愷他命所用之物；嗣警方為追查上開愷他命來源，
    遂於109年8月12日上午9時許喬裝為Fedex公司快遞人員，前
    往該包裹收件地址即○○市○○區○○路000巷0弄00號，撥打包裹
    收件人聯絡電話即甲○○持用之行動電話門號0000000000號聯
    繫甲○○，經甲○○簽收後，隨即表明警察身分當場逮捕甲○○，
    並徵得甲○○同意後，於同日上午10時4分許，在其○○市○○區○○路000號0樓0室居所執行搜索，扣得如附表二編號2所示甲○○所有供其查詢包裹運送狀態及聯繫包裹收受事宜所用之蘋
    果廠牌門號0000000000號行動電話1 支及與本案無關如附表
    二編號1、3至4所示之物，因而查悉上情。
二、案經法務部調查局嘉義市調查站及嘉義市政府警察局報告臺
    灣橋頭地方檢察署檢察官提起公訴及移送併辦。
　　理    由
一、按被告以外之人於審判外之言詞或書面陳述，除法律有規定
    者外，不得作為證據；惟按被告以外之人於審判外之陳述，
    雖不符合刑事訴訟法第159條之1至第159條之4之規定，但經
    當事人於審判程序同意作為證據，法院審酌該言詞陳述或書
    面陳述作成時之情況，認為適當者，亦得為證據；當事人、
    代理人或辯護人於法院調查證據時，知有刑事訴訟法第159
    條第1 項不得為證據之情形，而未於言詞辯論終結前聲明異
    議者，視為有前項之同意，刑事訴訟法第159條第1項及第15
    9條之5分別定有明文。本判決下述所引用之傳聞證據，業經
    檢察官、辯護人及被告甲○○於本院準備程序及審判程序時表
    示同意有證據能力（見訴一卷第73頁、第153頁、第426頁至
    第427頁），或未於言詞辯論終結前聲明異議（見訴二卷第8
    6頁至第100頁），本院審酌上開證據資料製作時之情況，核
    無任何不法之瑕疵，亦認適為本案認定事實之依據，依刑事
    訴訟法第159條之5之規定，均有證據能力。　
二、認定犯罪事實所憑之證據及理由
　　訊據被告矢口否認有何運輸第三級毒品、私運管制物品進口
    之犯行，辯稱：伊只是於109年6月間在不知名繁體中文網站
    購物，要作為當時○○戊○○之生日禮物及送伊表妹陳○○（真實
    姓名年籍詳卷）之禮物，點選付款方式為貨到付款，伊不知
    包裹為何會從國外寄送，亦不知包裹內有愷他命云云。經查
    ：
  ㈠被告原名為○○○，於109年6月11日○○○，更名為甲○○；前揭不
    詳之人將愷他命裝填成乾燥包之形式夾藏在包裹內，於同年
    8月9日前某日以「○○市○○區○○路000巷0弄00號」為收件地址
    、「英文姓名TONY LIN」為收件人、行動電話門號「000000
    0000」號為收件人電話，在美國委由不知情之Fedex公司，
    以進口二手衣物及兒童玩具之名義進口報關包裹（主提單號
    碼：000-00000000號、分提單號碼：000000000000號），並
    在其內夾藏第三級毒品愷他命運輸來臺，嗣該夾藏第三級毒
    品愷他命之包裹於同年8月9日運輸抵臺，經臺北關於同年月
    10日上午11時許在臺灣桃園國際機場Fedex公司臺灣分公司
    貨棧區執行物品檢查時察覺有異予以查扣，經確認該包裹內
    夾藏第三級毒品愷他命，而扣得如附表一編號1所示之愷他
    命9包及附表一編號2至10所示用於夾藏、掩護愷他命所用之
    物；嗣警方為追查上開愷他命來源，遂於109年8月12日上午
    9時許喬裝為Fedex公司快遞人員，前往前揭包裹收件地址，
    並撥打包裹收件人聯絡電話即被告持用之行動電話門號0000
    000000號聯繫被告，經被告簽收後，隨即表明警察身分當場
    逮捕被告，並徵得被告同意後，在其前揭居所執行搜索，扣
    得如附表二編號2所示甲○○所有供其查詢包裹運送狀態及聯
    繫包裹收受事宜所用之蘋果廠牌行動電話1 支及與本案無關
    如附表二編號1、3至4所示之物等情，為被告所承（見警一
    卷第6頁至第7頁；他卷第47頁；聲羈卷第25頁；訴一卷第75
    頁、第156頁），並有被告及其母親乙○○戶籍資料（見訴一
    卷第15頁、第21頁至第22頁）、單筆艙單資料清表(主提單
    號碼：000-00000000號、分提單號碼：000000000000號，見
    警一卷第15頁)、本案包裹之個案委任書（見警一卷第19頁
    ）、更改貨物進口人抬頭切結保證書（見警一卷第17頁）、
    法務部調查局桃園市調查處疑似毒品初步篩檢表(見警一卷
    第45頁至第49頁)、法務部調查局109年8月18日調科壹字第1
    0923208840號鑑定書(見警一卷第51頁）、被告簽收本案包
    裹之簽名（見警一卷第27頁）、法務部調查局嘉義市調查站
    逕行拘提通知書(見警一卷第29頁）、門號0000000000號之
    申登人資料查詢結果(見訴一卷第345頁)、自願搜索同意書
    （見警一卷第35頁）、財政部關務署臺北關扣押貨物收據及
    搜索筆錄(見警一卷第13頁)、法務部調查局嘉義市調查站搜
    索扣押筆錄、扣押物品目錄表（見警一卷第37頁至第41頁）
    及被告收受包裹、搜索現場及扣押物品照片（見警一卷第21
    頁、第53頁至第59頁；警二卷第9頁至第11頁；他卷第19頁
    至第21頁）附卷可佐，復有如附表一編號1所示之愷他命9包
    、附表一編號2至10所示用於夾藏、掩護愷他命所用之物及
    附表二編號2所示甲○○所有供其查詢包裹運送狀態及聯繫包
    裹收受事宜所用之蘋果廠牌行動電話1 支扣案可佐，是此部
    分事實，洵堪認定。
　㈡證人即本案○○00000○○○○○○○○丁○○於本院審判程序證稱：伊自
    00年0月開始在00000○○○○，Fedex公司處理國外包裹進口臺
    灣之程序為，待包裹抵達臺灣時，會傳輸艙單資料到公司之
    進口部門，資料確認後，會依照寄件人提供之商業發票（co
    mmercial invoice）及電子提單所記載之包裹內容物屬性進
    行分類，分為簡易清關或是一般正式報關，本案因寄件人載
    明包裹內容物有二手衣物及玩具，其中玩具會牽涉到出入許
    可證的問題，所以本案包裹被分類為一般正式清關，伊不會
    去查看包裹內容物是否與寄件人申報的內容物相符，伊也不
    能擅自打開包裹，只有海關才有權限檢查包裹內容物，伊負
    責包裹進口報關時，會逐件撥打聯繫電話與收件人聯繫以進
    行資料核對，待取得收件人之真實中文姓名、委任進口報關
    之個案委任書及身分證件影本後，才能進行報關作業，後續
    才能將貨物送與收件人，若資料有誤，將無法進行報關，本
    案包裹在美國受託運送後，公司收到寄件人提供之收件人資
    料就如同訴一卷第199頁之提單、訴一卷第200頁的商業發票
    （commercial invoice）所示，「○○市○○區○○路000巷0弄00
    號」為收件地址、「TONY LIN」為收件人、「0000000000」
    號為收件人行動電話門號，但伊還不知悉收件人的中文真實
    姓名，因本案包裹屬一般正式報關，一定需要收件人的真實
    姓名才能報關，所以伊必須撥打行動電話「0000000000」與
    收件人聯繫，向收件人索取電子郵件或傳真，傳送資料與收
    件人，確認該貨物是否確實為收件人所有，本案伊當時有撥
    打門號「0000000000」與收件人即被告聯繫，確認貨物是否
    為被告所有，他卷第13頁之進口報單為伊所製作，納稅義務
    人欄位一定要收件人提供其真實身分證字號、中文姓名及地
    址，若資料有誤，海關系統無法傳輸資料，因為當時被告表
    示他的名字為甲○○、陳先生，不是林先生，所以有要求被告
    要傳送警一卷第17頁更改貨物進口人抬頭切結保證書與Fede
    x公司，被告當時有註冊海關系統名稱EZ WAY之軟體，輸入
    提單號碼，報關公司填載Fedex公司，透過EZ WAY提供個案
    委任書及身分證件與Fedex公司，以利後續的報關作業，伊
    與收件人確認貨物之過程，如果收件人有疑義，比如質疑物
    品不是他的、為何包裹從國外寄送或是哪裡記載有誤，都會
    紀錄在系統，如果收件人有任何疑問，伊都會幫收件人詢問
    國外寄件人，而本案包裹公司系統上有標記被告確認報單沒
    有問題，伊才去做報關，伊當時也有把資料給被告確認，被
    告也是確認為他的貨品後，才會把委任進口報關之個案委任
    書及身分證件影本傳送給Fedex公司，在公司資料檔裡面沒
    有看到被告有質疑包裹為何從國外進口之情形等語（見訴一
    卷第428頁至第441頁、第447頁至第448頁）。而被告於109
    年8月9日有傳送更改貨物進口人抬頭切結保證書及身分證件
    正反面影本、個案委任書與Fedex公司，並在其上簽名乙節
    ，業據被告供承在卷（見警一卷第6頁；訴一卷第156頁）。
    而上開更改貨物進口人抬頭切結保證書及個案委任書上均已
    明確記載係進口報關（見警一卷第17頁至第19頁）。此外，
    被告於109年8月9日晚上7時42分許有註冊「EZ WAY易利委（
    實名認證APP）」，並透過「EZ WAY易利委」傳送本案包裹
    之個案委任書及身分證件與Fedex公司報關部乙情，亦有Fed
    ex公司台灣分公司109年12月28日109聯邦安字第1228號函及
    檢附之個案委任書、身分證影本、個案委任書於進口報關系
    統畫面(見訴一卷第103頁至第107頁)、財政部關務署111年2
    月24日台關業字第1111004856號函及關貿網路股份有限公司
    111年3月04日關貿通字第1110000787號函及檢附被告EZWay
    註冊資料及IP位址在卷可參(見訴一卷第243頁、第251頁至
    第253頁)。參以警方於109年8月12日上午9時許喬裝Fedex公
    司快遞人員，將本案包裹交由被告簽收時，警方有向被告提
    及包裹為國外來的，被告聽聞之後並未表示質疑或疑惑，而
    係自然地簽收包裹乙情，亦經證人即喬裝Fedex公司快遞人
    員之○○○○○○○○○○庚○○於本院審判程序證述在卷（見訴一卷第
    458頁），並經本院勘驗員警蒐證錄影明確，有本院勘驗筆
    錄可參（見訴一卷第449頁）。足證被告與00000○○○○○○丁○○
    及與員警喬裝的快遞人員庚○○接洽之過程中始終未質疑包裹
    為何從國外寄送而來，而係明知本案包裹係從國外進口，對
    於寄件人申報包裹內容物為二手衣物及兒童玩具亦未表示質
    疑，更係確認無誤後，傳送個案委任書、更改貨物進口人抬
    頭切結保證書及身分證件與Fedex公司進行報關程序，以期
    順利收取本案包裹。故被告空言辯稱：伊只是依照Fedex公
    司報關人員之指示，伊不知本案包裹是從國外進口云云（見
    訴一卷第156頁），礙難採信。辯護人雖為被告辯稱倘若被
    告知悉本案包裹夾藏愷他命，何以會使用真實姓名接收包裹
    云云（見訴二卷第108頁），惟依證人丁○○上開證述已可知
    ，因本案包裹內容物屬性要進行一般正式報關，若收件人未
    提供真實之姓名及身分證字號等個人資料，將無法進行報關
    作業，則被告將無法達到其要收取本案包裹之目的，反自被
    告上開之舉，更可證被告提供個人資料、更改貨物進口人抬
    頭切結保證書及個案委任書與Fedex公司係要確保其能夠順
    利收取本案包裹之目的。
　㈢證人即○○○○○○○○○○庚○○於本院審判程序證稱：伊係本案○○○○○
    警察局方之承辦人，蒐證影片中由伊喬裝成fedex公司送貨
    員交付包裹與被告，伊就是法院勘驗筆錄中的A員警，伊當
    時是用手機錄影蒐證，當時伊抵達收取包裹之地點時，有先
    撥打被告留用收取包裹的手機門號聯繫被告，後來被告就從
    收件地點隔壁的住宅打開鐵門走出來簽收包裹，待伊將包裹
    交與被告簽收，確認簽收人的姓名與收件人名字是一致的後
    ，蒐證影片中之同事C員警即己○○才下車走向被告表明警察
    身分，被告聽聞之下並未有過多的反應，並未驚訝為何穿著
    Fedex公司快遞員衣服之人是警察，或是詢問警方有何事要
    找他，於聯繫被告收受包裹至逮捕被告之過程中，被告並未
    反映為何有包裹要給伊收受，扣案如附表一編號1所示之愷
    他命經查獲時，就是裝填成乾燥包之樣子總共9包等語（見
    訴一卷第455頁至第459頁）；證人即○○○○○○○○○○己○○於本院
    審判程序證稱：伊就是法院勘驗筆錄中的C員警，伊當時先
    在Fedex公司車上等待，待庚○○將本案包裹交與被告簽收後
    ，伊才下車走向被告，並向被告表明警察身分後，伊有感覺
    到被告在發抖（即擷圖3所示伊握著被告的右手時），伊從
    事警察工作28年，至本案案發時，伊毒品查緝經驗有10幾年
    ，案發當時1台斤的愷他命價值新臺幣（下同）40幾萬元，
    像本案驗前淨重881.02公克之愷他命，價值大概有40、50萬
    元等語（見訴一卷第460頁至第462頁、第464頁至第466頁）
    。又被告經員警己○○表明警察身分後，並未詢問員警來意，
    經員警己○○詢問包裹內容物為何，被告先是回以臉書買的東
    西，其也不知悉，經員警己○○追問後，被告回以買衣服而已
    ，再經員警己○○追問除衣服外，還有什麼，被告回以衣服、
    鞋子等語，有本院勘驗被告收受包裹之員警手機及密錄器錄
    影明確，有本院勘驗筆錄在卷可證（見訴一卷第450頁、第4
    52頁）。是依上開證人證述及勘驗結果可知，被告獲悉穿著
    Fedex公司快遞人員衣服之人真實身分為警察後，並未詢問
    員警來意為何，或是驚訝或進一步詢問為何穿著Fedex公司
    快遞人員衣服之人為警察，或是警方找其有何事；審酌本案
    扣案如附表一編號1所示之愷他命9包，驗前總淨重高達881.
    02公克，純度83.61%，驗前純質淨重736.62公克，有法務部
    調查局109年8月18日調科壹字第10923208840號鑑定書在卷
    可佐(見警一卷第51頁)，純度相當高，數量甚多，參諸證人
    即○○己○○證稱，本案案發當時之市價，1台斤的愷他命價值
    即高達40幾萬元，本案扣案之愷他命價值大概有40、50萬元
    ，價值不斐，而該等愷他命甚至裝填成乾燥包之形式（見警
    二卷第9頁至第11頁本案扣案愷他命照片），企圖魚目混珠
    闖關入境，若非將之寄與知悉該等乾燥包內容物實為愷他命
    之人，將有可能遭人誤以為係乾燥包而隨意丟棄，實難想像
    有人會願意將價值不斐的愷他命寄與不知情之人，而承受遭
    人丟棄之風險，凡此均可見被告辯稱其不知悉包裹夾藏愷他
    命云云，實難採信。辯護人雖為被告辯稱被告並無毒品之前
    科，且並未查獲被告手機內與販毒集團有何聯繫之情形云云
    ，然人性多端，縱有穩定收入、存款，出於貪婪、不勞而獲
    心理仍投身犯罪亦非少見，僅以被告無毒品之相關前科，尚
    不足以作為排除其犯罪之論據，而被告已透過與00000○○○○○○丁○○之接洽，知悉本案包裹已進入臺灣並已進行報關作業
    ，只須配送至包裹收件地址即可取得，則其為減少遭查獲的
    風險，而未留存與共犯間之聯繫紀錄，亦屬自然，而不能據
    此逕認被告無為本案犯行。
　㈣而本案用於夾藏、掩護愷他命之衣物，經本院當庭勘驗結果
    為：圍巾2 件均無標籤；外套2件均無掛牌，均非新品，其
    中黑色外套洗標尚有染色之情況；女上衣1件無任何標籤或
    商品掛牌，亦未標示尺碼；童裝1 件其上有商品掛牌，商品
    吊牌上顯示適穿年齡為4歲至6歲；洋裝1 件沒有掛牌，尺碼
    為M 號；毛毯1 件其上沒有任何掛牌及標籤，並有1處破損
    破洞；牛仔褲1 件其上沒有新商品掛牌，尺碼為M 號，兩支
    腳底褲管處均有磨損，有穿過之情形；高跟鞋2 雙，均沒有
    任何掛牌或標籤，尺碼均為8 號，其中一雙鞋跟及鞋子皮革
    處都有磨損情形，有本院勘驗筆錄及當庭拍攝扣案物之照片
    可證（見訴二卷第102頁至第103頁、第113頁至第201頁），
    可知上開物品均非新品，已與被告辯稱其係於109年6月間在
    不知名繁體中文網站購買新品之衣物云云（見訴二卷第103
    頁），有所不符。而被告在與證人即本案○○00000○○○○○○○○
    丁○○接洽之過程中，經由丁○○與其確認寄件人申報之貨物內
    容時，應已知悉包裹內有二手衣物（used clothes、used s
    hoes），確認無誤後，丁○○始進行報關作業，業據丁○○證述
    如上，是被告辯稱其不知為何包裹內為二手衣物云云，難以
    信實。再者，被告始終無法提出網路購物之相關紀錄（見聲
    羈卷第25頁；訴一卷第155頁），以實其說，且對於其購買
    的衣物為何，先係辯稱僅購買其自己要穿的短袖T shirt 4
    至5件，沒有其他東西，價值約2,000多元云云（見警一卷第
    5頁），經調查員提示扣案物進一步質問後，被告先稱無法
    解釋（見警一卷第8頁至第9頁），後又改稱其尚有幫其○○戊○○購買衣物云云（見警一卷第9頁），被告所辯已有前後不
    一致而礙難採信之處。況被告於109年8月11日下午3時2分許
    有主動以本案包裹分提單號碼：000000000000號在Fedex公
    司網站查詢包裹運送狀況，有被告附表二編號2手機內之畫
    面在卷可證（見警一卷第26頁），可認被告對於本案包裹能
    否順利送達收受，顯然相當關心，此外，被告於109年8月9
    日尚有傳送更改貨物進口人抬頭切結保證書、身分證件及個
    案委任書與Fedex公司報關部，以期進行報關作業程序、收
    受本案包裹，已如前述，可見被告係相當關切是否能夠順利
    收受本案包裹，若非其所關注者實乃包裹內夾藏之愷他命，
    而非包裹內其他物品，則以被告如此關切包裹運送進度，期
    待收受包裹，為何卻無法說明包裹內之物品為何？由此亦可
    見，該包裹內如附表一編號2至10所示之物，不過係為掩飾
    附表一編號1所示之愷他命始放置在該包裹內魚目混珠。㈤被
    告雖又辯稱網路購物後，並未收到訂單成立之通知，伊不知
    悉訂單花費多少，伊點選付款方式為貨到付款云云（見警一
    卷第5頁；他卷第47頁至第49頁；聲羈卷第25頁；訴一卷第7
    5頁），首先，被告辯稱未收到訂單成立通知，不知悉訂單
    花費多少，卻知悉有包裹，且於109年8月11日下午3時2分許
    主動查詢包裹運送狀況，業如前述，已與一般生活常情不符
    ，此外，經本院函詢Fedex公司，可知本案包裹運費是寄件
    人在國外以信用卡付款，收件人根本無須付款給快遞員，有
    Fedex公司臺灣分公司109年12月28日109聯邦安字第1229號
    函、110年1月18日110聯邦安字第0118號函及110年7月21日1
    10聯邦安字第0721號函在卷可佐（見訴一卷第109頁、第117
    頁、第197頁），是被告辯稱本案包裹係貨到付款云云，亦
    難採信。又證人即○○○○○戊○○於本院審判程序證稱：伊與被
    告前為○○○○之關係，交往3年，其等於109年12月分手，伊於
    109年6月至同年8月間，身高000公分，體重約00公斤，伊穿
    著的鞋子尺碼為00.0公分，很少穿著洋裝及高跟鞋，伊和被
    告交往期間，伊和被告一起出去逛街時，伊會當場試穿衣服
    ，被告就會買衣服送伊，但被告不曾自己去買衣服或鞋子送
    伊，伊生日為0月份，但被告於109年間並無向伊提及要贈送
    伊生日禮物，或是在網路上購物要贈送與伊等語（見訴二卷
    第81頁至第86頁），況該包裹內之女性衣物或高跟鞋均是使
    用過之物而非新品，可知被告於109年間並無向戊○○提及要
    贈送戊○○生日禮物，或是在網路上購物要贈送與戊○○。則被
    告辯稱其上網訂購商品後，有向戊○○表示有買衣服要送給她
    云云（見訴一卷第75頁），亦難採信，更可證並無其所辯稱
    網路購物之事。
　㈥綜上所述，被告前揭所辯，均係臨訟卸責之詞，無從採信，
    本案事證明確，被告犯行，堪以認定，應予依法論科。 
三、論罪科刑
  ㈠按連續、接續或繼續犯之行為過程中，遇有刑罰之法律變更
    時，其一部行為涉及舊法，一部行為涉及新法者，仍應依最
    後行為時之法律處斷（最高法院96年度臺上字第2162號判決
    意旨參照）。毒品危害防制條例第4條第3項規定於109年1月
    15日修正公布，同年7月15日施行，本件扣案愷他命於109年
    8月9日運抵我國，而被告所為之運輸毒品犯行，性質上屬繼
    續犯，其間法律縱有變更，但行為既繼續實施至新法施行後
    ，自無行為後法律變更之可言。
　㈡按愷他命屬毒品危害防制條例第2 條第2 項第3 款規定之第
    三級毒品，且為行政院依懲治走私條例第2 條第3 項規定公
    告之管制進出口物品（管制物品管制品項及管制方式第1 項
    第3 款），不得運輸及私運進口。次按毒品危害防制條例之
    運輸毒品罪，所稱之「運輸」係指轉運輸送而言，不以國外
    輸入國內或國內輸出國外者為限，至於運輸之動機、目的是
    否意在為己或為他人，運輸之方法為海運、空運、陸運或兼
    而有之，均非所問。又運輸毒品罪之設立，旨在防免毒品擴
    散，故其運輸行為之既、未遂區別，係以是否已經起運離開
    原址現場為準，既經起運離開現場，即生擴散效果，其構成
    要件之運輸行為即已完成，犯罪已達既遂，不以到達預定之
    目的地為必要。再按懲治走私條例第2 條第1 項之所謂私運
    管制物品進口，乃指未依規定申報核准，而擅自將管制之物
    品運送進口者而言，因重在「進口」，故自國外或公海等地
    私運管制物品進入我國領海、領空、領土，一進入我國領域
    內，其犯罪即屬完成。查本案夾藏愷他命之包裹雖未依被告
    與前揭不詳之人之犯罪計畫寄送至原訂目的地即○○市○○區○○
    路000巷0弄00號，惟該夾藏愷他命之包裹既已自美國起運，
    運抵臺灣桃園國際機場完成通關，並進入我國境內，後始經
    臺北關人員發覺有異而為警查獲，已如前述，是被告與前揭
    不詳之人私運管制物品愷他命進口及運輸第三級毒品愷他命
    之行為皆已經完成，即均屬既遂，自不因被告事後有無成功
    領取包裹而有異，合先敘明。
　㈢核被告所為，係犯毒品危害防制條例第4 條第3 項之運輸第
    三級毒品罪、懲治走私條例第2 條第1 項之私運管制物品進
    口罪。其持有第三級毒品逾重之低度行為，為運輸第三級毒
    品之高度行為所吸收，不另論罪。又臺灣橋頭地方檢察署檢
    察官以109 年度偵字第12390號移送併辦部分，與本案業經
    起訴之犯行為同一事實，自得移送併辦而由本院併予審判，
    附此敘明。被告本案犯行，與前揭不詳之人間，有犯意聯絡
    及行為分擔，應論以共同正犯。被告與前揭不詳之人委託不
    知情之Fedex公司運輸及進口該夾藏第三級毒品愷他命之本
    案包裹，為間接正犯。被告以一運輸行為同時觸犯運輸第三
    級毒品罪、私運管制物品進口罪，一行為觸犯數罪名，屬想
    像競合犯，應依刑法第55條規定，從一重之運輸第三級毒品
    罪處斷。
  ㈣爰審酌被告知悉愷他命為多數國家政府嚴令禁絕流通之毒品
    ，不得運輸進入我國，竟以國際快遞之方式與前揭不詳之人
    共同運輸純度83.61 %，純質淨重高達736.62公克之第三級
    毒品愷他命進入我國，並分擔領取毒品包裹之角色，考量該
    等數量之毒品一旦流入市面，勢將加速國內毒品之氾濫，對
    我國社會之安寧及國人之健康，可能產生之危害至鉅，所為
    實屬可議，所犯情節較重，且犯後飾詞狡辯，顯不知悔改，
    實應給予相當程度之責難；考量被告○○○○之智識程度，自陳
    受僱○○○○之工作，月薪約0萬0,000元，○○，與○○同住之生活
    狀況（見訴二卷第105頁被告於本院審判程序所述）等一切
    情狀，量處如主文所示之刑。
四、沒收部分
  ㈠按違禁物，不問屬於犯罪行為人與否，沒收之，刑法第38條
    第1 項定有明文。關於查獲之第三級毒品，毒品危害防制條
    例第18條第1 項後段係採取「沒入銷燬」之行政罰，乃專指
    查獲施用或持有之第三級毒品，尚不構成犯罪行為，應依行
    政程序沒入銷燬而言。惟運輸第三級毒品既屬同條例第4 條
    第3 項所明定之犯罪行為，所查獲之第三級毒品，自屬違禁
    物，應回歸刑法規定沒收之。查扣案如附表一編號1所示之
    物，經送鑑定結果均含第三級毒品愷他命成分，業如前述，
    自為違禁物，應依刑法第38條第1 項規定，不問屬於犯罪行
    為人與否，均宣告沒收。又裝填前開毒品之乾燥包裝袋9個
    ，因係直接包裹毒品，其上毒品衡情無法析離，亦無析離之
    實益，應視同毒品，併依前開規定諭知沒收。至鑑驗耗損之
    毒品愷他命，因已滅失，爰不為沒收之諭知。
　㈡扣案如附表一編號2所示之圍巾2件、編號3所示之外套2件、
    編號4所示之女上衣1件、編號5所示之童裝1件、編號6所示
    之洋裝1件、編號7所示之毛毯1件、編號8所示之牛仔褲1件
    、編號9所示之高跟鞋2雙及編號10所示之娃娃玩具1組，係
    供被告夾藏、掩護愷他命所用之物，業經本院認定如前，乃
    供被告運輸第三級毒品愷他命所用之物，依毒品危害防制條
    例第19條第1 項規定，不問屬於犯罪行為人與否，均宣告沒
    收之。
　㈢扣案如附表二編號2所示之蘋果廠牌行動電話1支，係供被告
    查詢包裹運送狀態及聯繫包裹收受事宜所用，據被告陳稱明
    確（見警一卷第6頁至第7頁；訴二卷第101頁），乃供被告
    運輸第三級毒品愷他命所用之物，依毒品危害防制條例第19
    條第1 項規定，不問屬於犯罪行為人與否，均宣告沒收之。
　㈣至扣案如附表二編號1、3所示之蘋果廠牌行動電話，並無其
    他積極證據可認此些部分之扣案物係供被告犯本案所用之物
    或與其此些部分犯行有何關聯，乃均不宣告沒收。又按犯第
    4條至第9條、第12條、第13條或第14條第1項、第2項之罪，
    有事實足以證明行為人所得支配之前2 項規定以外之財物或
    財產上利益，係取自其他違法行為所得者，沒收之，毒品危
    害防制條例第19條第3 項定有明文。經查，扣案如附表二編
    號4所示之現金6萬元，被告堅稱非其所有，衡以該筆金額非
    鉅，尚無從逕認係被告取自其他違法行為所得或本案犯罪所
    得，自不予宣告沒收，併此敘明。
據上論斷，應依刑事訴訟法第299條第1項前段，毒品危害防制條
例第4條第3項、第19條第1項，懲治走私條例第2條第1項，刑法
第11條、第28條、第55條、第38條第1項，判決如主文。　
本案經檢察官黃聖淵提起公訴及移送併辦，檢察官梁詠鈞到庭執
行職務。
中    華    民    國  111     年     8    月    26    日
                  刑事第三庭    審判長法  官  張瑋珍
                                      法  官  羅婉怡
                                      法  官  翁碧玲　
以上正本證明與原本無異。
如不服本判決應於收受送達後20日內向本院提出上訴書狀，並應
敘述具體理由；如未敘述上訴理由者，應於上訴期間屆滿後20日
內向本院補提理由書（均須按他造當事人之人數附繕本）「切勿
逕送上級法院」。
中　　華　　民　　國　　111 　年　　8 　　月　　29　　日
  　　　　　　　　　　　　　　　　 　 書記官　武凱葳　　
附錄本案論罪科刑法條
毒品危害防制條例第4條
製造、運輸、販賣第一級毒品者，處死刑或無期徒刑；處無期徒
刑者，得併科新臺幣三千萬元以下罰金。
製造、運輸、販賣第二級毒品者，處無期徒刑或十年以上有期徒
刑，得併科新臺幣一千五百萬元以下罰金。
製造、運輸、販賣第三級毒品者，處七年以上有期徒刑，得併科
新臺幣一千萬元以下罰金。
製造、運輸、販賣第四級毒品者，處五年以上十二年以下有期徒
刑，得併科新臺幣五百萬元以下罰金。
製造、運輸、販賣專供製造或施用毒品之器具者，處一年以上七
年以下有期徒刑，得併科新臺幣一百五十萬元以下罰金。
前五項之未遂犯罰之。
第一項之未遂犯罰之。
懲治走私條例第2條第1項
私運管制物品進口、出口者，處七年以下有期徒刑，得併科新臺
幣三百萬元以下罰金。 
【附表一】扣案物（財政部關務署臺北關扣押貨物收據及搜索筆
錄，見警一卷第13頁）
編號 扣案物 數量 1 第三級毒品愷他命（驗前淨重881.02公克，驗後淨重880.61公克，驗前純質淨重736.62公克，純度83.61%，含包裝袋9個）【法務部調查局109年8月18日調科壹字第10923208840號鑑定書（見警一卷第51頁）】 9包 2 圍巾 2件 3 外套 2件 4 女上衣 1件 5 童裝 1件 6 洋裝 1件 7 毛毯 1件 8 牛仔褲 1件 9 高跟鞋 2雙 10 娃娃玩具 1組 
【附表二】扣案物（法務部調查局嘉義市調查站扣押物品目錄表
，見警一卷第41頁，執行處所:○○市○○區○○路000號0樓0室）
編號 扣案物 數量 1 蘋果廠牌行動電話（型號：IPHONE6，序號：000000000000000號，含門號0000000000號SIM卡1張） 1支 2 蘋果廠牌行動電話（型號：IPHONE7，序號：00000000000000號，含門號0000000000號SIM卡1張） 1支 3 蘋果廠牌行動電話（型號：IPHONEX，序號：000000000000000號，含門號0000000000號SIM卡1張） 1支 4 現金新臺幣6萬元